【裁判字號】    94,訴,1431
【裁判日期】    950127
【裁判案由】    毒品危害防制條例
【裁判全文】
臺灣桃園地方法院宣示判決筆錄          94年度訴字第1431號
公  訴  人  臺灣桃園地方法院檢察署檢察官
被      告  甲○○
指定辯護人  本院公設辯護人  杜逸新
上列被告因毒品危害防制條例案件，於中華民國九十五年一月二
十七日下午四時許，在本院第一法庭宣示判決，出席職員如下：
          法  官  袁雪華
          書記官  邱仲騏
          通  譯
法官起立朗讀判決主文、犯罪事實要旨、處罰條文、附記事項，
及告以上訴限制、期間並提出上訴狀之法院，且諭知記載其內容
：
一、主  文：
    甲○○連續施用第一級毒品，累犯，處有期徒刑玖月，扣案
    如附表所示之第一級毒品海洛因、海洛因殘渣袋均沒收銷燬
    之，扣案如附表所示之注射針筒、注射用水均沒收；又連續
    施用第二級毒品，累犯，處有期徒刑伍月。應執行有期徒刑
    壹年，扣案如附表所示之第一級毒品海洛因、海洛因殘渣袋
    均沒收銷燬之，扣案如附表所示之注射針筒、注射用水均沒
    收。
二、犯罪事實要旨：
    甲○○前於民國九十年間因施用毒品案件，經本院裁定送觀
    察勒戒、強制戒治後，於九十二年五月三十一日戒治期滿執
    行完畢；又因違反槍砲彈藥刀械管制條例案件，經本院判處
    有期徒刑一年四月，於九十一年五月三十一日撤回上訴後確
    定，於九十一年七月二十九日入監執行，嗣於九十三年一月
    二十日假釋出監，而於九十三年七月二日保護管束期滿未經
    撤銷，視為執行完畢。詎仍未戒除毒癮，復分別基於施用第
    一級毒品海洛因及第二級毒品甲基安非他命之概括犯意，自
    九十四年四月間起至九十四年十月十三日下午五時五十分許
    止，分別在桃園縣八德市○○街七十一巷六號十樓之二住處
    等處，連續施用第一級毒品海洛因及第二級毒品甲基安非他
    命各多次，而於下列時、地為警查獲：
  (一)於九十四年五月十四日晚間七時許，在桃園縣八德市○○路
    ○段一六七號前，因逆向行駛，為警攔檢查獲，並扣得如附
    表編號一所示其所有、供其施用海洛因所用之物。
  (二)於九十四年六月二十六日凌晨一時五十分許，在桃園縣八德
    市○○路二十巷十五弄與大同路口，於警方盤查之際，因心
    虛逃跑，而為警查獲，並扣得如附表編號二所示之第一級毒
    品海洛因殘渣袋及其所有、供其施用海洛因所用之物。
  (三)於九十四年九月八日下午四時二十分許，在桃園縣八德市○
    ○街七十三號二樓之六對面電梯口，為警當場查獲，並扣得
    如附表編號三所示之海洛因殘渣袋及其所有、供其施用海洛
    因所用之物。
  (四)於九十四年九月十七日凌晨三時三十分許，在桃園縣八德市
    ○○路五二八巷二０二弄一六０號前，因形跡可疑，為巡邏
    警員當場查獲，並扣得如附表編號四所示之第一級毒品海洛
    因。
  (五)於九十四年十月十三日晚間六時三十分許，在桃園縣八德市
    ○○街七十一巷六號十樓之二住處內，經警持搜索票當場查
    獲，並扣得如附表編號五所示之第一級毒品海洛因及其所有
    、供其施用海洛因所用之物。
三、處罰條文：
    毒品危害防制條例第十條第一項、第二項、第十八條第一項
    前段，刑法第十一條、第五十六條、第四十七條、第五十一
    條第五款、第三十八條第一項第二款。
四、附記事項：
  (一)公訴人雖僅就被告於九十四年五月十四日下午十二時許為警
    採尿時回溯二十六小時及九十六小時內某時，施用第一級毒
    品海洛因及第二級毒品甲基安非他命各一次之犯行提起公訴
    ，惟上開所認被告其餘時間連續施用第一級及第二級毒品之
    犯行，與起訴部分有連續犯之裁判上一罪關係，為起訴效力
    所及，本院自得予以審究。
  (二)九十四年六月二十六日另查扣白糖一包，並無證據證明與被
    告本件犯行有何直接關係，爰不予宣告沒收。
五、協商判決除有刑事訴訟法第四百五十五條之四第一項第一款
    於本訊問程序終結前，被告撤銷協商合意或檢察官撤回協商
    聲請者；第二款被告協商之意思非出於自由意志者；第四款
    被告所犯之罪非第四百五十五條之二第一項所定得以協商判
    決者；第六款被告有其他較重之裁判上一罪之犯罪事實者；
    第七款法院認應諭知免刑或免訴、不受理者情形之一，及違
    反同條第二項「法院應於協商合意範圍內為判決；法院為協
    商判決所科之刑，以宣告緩刑或二年以下有期徒刑、拘役或
    罰金為限」之規定者外，不得上訴。
六、如有前項得上訴之情形者，得自收受判決送達之日起十日內
    ，向本院提出上訴書狀，上訴於第二審法院。
中    華    民    國    95    年    1     月    27    日
                  臺灣桃園地方法院刑事第八庭
                                  書記官  邱仲騏
                                  法  官  袁雪華
上正本證明與原本無異。
                                  書記官  邱仲騏
中    華    民    國    95    年    1     月    27    日
附錄本案論罪科刑之法條：
毒品危害防制條例第10條
施用第一級毒品者，處 6 月以上 5 年以下有期徒刑。
施用第二級毒品者，處 3 年以下有期徒刑。
毒品危害防制條例第18條第1項
查獲之第一、二級毒品及專供製造或施用第一、二級毒品之器具
，不問屬於犯人與否，均沒收銷燬之；查獲之第三、四級毒品及
製造或施用毒品之器具，無正當理由而擅自持有者，均沒入銷燬
之。但合於醫藥、研究或訓練之用者，得不予銷燬。
附表：
┌──┬─────────┬───────┬────────┐
│編號│ 查 獲 時 間      │  查 獲 物 品 │數量及重量      │
├──┼─────────┼───────┼────────┤
│ 一 │九十四年五月十四日│注射針筒      │一支            │
│    │晚間七時許        │              │                │
├──┼─────────┼───────┼────────┤
│ 二 │九十四年六月二十六│海洛因殘渣袋  │四包            │
│    │日凌晨一時五十分許│              │                │
│    │                  ├───────┼────────┤
│    │                  │注射針筒      │一支            │
│    │                  ├───────┼────────┤
│    │                  │注射用水      │一支（二０ＭＬ）│
├──┼─────────┼───────┼────────┤
│ 三 │九十四年九月八日下│海洛因殘渣袋  │一個            │
│    │午四時二十分許    │              │                │
│    │                  ├───────┼────────┤
│    │                  │注射針筒      │一支            │
├──┼─────────┼───────┼────────┤
│ 四 │九十四年九月十七日│海洛因        │一包（淨重０．一│
│    │凌晨三時三十分許  │              │三公克）        │
├──┼─────────┼───────┼────────┤
│ 五 │九十四年十月十三日│海洛因        │一包（淨重０‧二│
│    │晚間六時三十分許  │              │五公克）        │
│    │                  ├───────┼────────┤
│    │                  │注射針筒      │三支            │
└──┴─────────┴───────┴────────┘


司法院資訊處製作；財團法人民間司法改革基金會備份。
